【裁判字號】    91,上訴,23
【裁判日期】    920124
【裁判案由】    貪污
【裁判全文】
臺灣高等法院花蓮分院刑事判決                      九十一年度上訴字第二三號
    上  訴  人  臺灣花蓮地方法院檢察署檢察官
    上訴人即
    被      告  甲○○  男五十.
    選任辯護人  張靜律師
    上訴人即
    被      告  庚○○  男五十.
    選任辯護人  張秉正律師
    被      告  辛○○  男四十.
    上訴人即
    被      告  戊○○  女四十.
    右二人共同
    選任辯護人  子○○律師
右上訴人因貪污案件，不服臺灣花蓮地方法院八十九年度訴字第三十六號，中華民國
九十年十一月五日第一審判決（起訴案號：臺灣花蓮地方法院檢察署八十八年度偵字
第三二三八號）提起上訴，本院判決如左：
    主    文
原判決關於甲○○、庚○○收取回扣有罪部分及被訴圖利無罪部分均撤銷。
甲○○共同連續依據法令從事公務之人員，購辦公用器材、物品，收取回扣，處有期
徒刑拾貳年。褫奪公權伍年。所得財物新台幣伍拾玖萬參仟伍佰參拾元，應予追繳沒
收，如全部或一部無法追繳時，應以其財產抵償之。
庚○○共同連續依據法令從事公務之人員，購辦公用器材、物品，收取回扣，處有期
徒刑伍年陸月。褫奪公權參年。所得財物新台幣伍拾玖萬參仟伍佰參拾元，應予追繳
沒收，如全部或一部無法追繳時，應以其財產抵償之。
其餘上訴駁回。
    事    實
一、甲○○於民國（下同）八十五年七月起擔任行政院國軍退除役官兵輔導委員會鳳
    林榮民醫院（下稱鳳林榮民醫院）院長綜理該院事務，決定院內所有器材、物品
    之採購事宜。庚○○（原名邱文玉）係鳳林榮民醫院辦事員於八十五年十二月十
    六日，自埔里榮民醫院調至鳳林榮民醫院擔任秘書室辦事員，負責該院物品以及
    一般器材之採購業務，二人均為依據法令從事於公務之人員，經共同基於對於承
    辦購辦公用器材物品收取回扣之概括犯意，自八十六年一月起至八月間，連續多
    次於承辦器材以及物品採購時，收取回扣，而有左列犯行：
    （一）戊○○與丑○○（另案起訴審理中）為夫妻，丑○○曾於八十二年至八十
          四年任職埔里榮民醫院，而與甲○○以及庚○○認識，甲○○以及庚○○
          分別調任鳳林榮民醫院負責採購院內器材以及物品後，乃由丑○○以及林
          思容二人於八十五年十二月十九日成立朝馬有限公司（下稱朝馬公司），
          並以不知情之戊○○妹丁○○為名義上之負責人，戊○○則實際負責所有
          業務以及財物之處理。甲○○與庚○○二人自八十六年一月間起，共同基
          於購辦公用器材、物品收取回扣之概括犯意，丑○○與戊○○則共同基於
          對於公務員執行職務，關於違背職務之行為交付賄賂之概括犯意，亦自八
          十六年一月間起，先由甲○○與戊○○夫妻達成協議，約定甲○○以及邱
          振洋將所經辦鳳林榮民醫院之文具及印刷物品之採購，轉向戊○○以及游
          明照所經營之朝馬公司以及書香緣企業社購買，戊○○以及丑○○則將價
          格提高，將其中採購物品之金額中抽取多數約一至二成或超出兩成以上不
          等之回扣交予甲○○，自八十六年一月起至同年八月間，庚○○即未經訪
          價，即由戊○○提供高於一般市價之三家廠商估價單（印刷物品採購提供
          朝馬公司、真辰社、僑榮彩印社；文具用品採購提供書香緣企業社、麗崧
          書局、大欣文具行），再由庚○○製作訪、比價記錄簽報甲○○核准採購
          ，以此違背職務之方式，連續向朝馬公司採購如附表所示之印刷物品；向
          書香緣企業社採購新台幣（下同）二十餘萬元之文具用品，而戊○○即與
          其夫丑○○基於交付回扣之概括犯意連絡，或由戊○○，或由丑○○，先
          後於附表所示交貨日期之後，另附表以外之文具用品二萬元回扣部分，係
          八十六年二月間交付，或經由庚○○再轉送甲○○，或直接於夜間送至王
          志揚之鳳林榮民醫院給與，總計回扣之金額為四萬三千五百三十元。
    （二）甲○○知悉鳳林榮民醫院將於八十六年二月及六月間即分別發包「台東分
          院重金屬回收機採購案」及「頂樓鍋爐及頂樓淨水設備維修更新工程」，
          基於圖利賜吉公司之概括犯意，於上開採購案及工程案在尚未陳報退輔會
          核定前，即經由乙○○介紹認識賜吉公司辛○○，甲○○即與賜吉公司徐
          迪興以及負責人壬○○（均未據起訴）事先達成合意，由鳳林榮民醫院附
          具賜吉公司所送高估價格之估價單送退輔會爭取預算後，再交由賜吉公司
          承做，並約定給付回扣於甲○○。商議既定，甲○○隨即指示該院不知情
          之醫務行政室技師丙○○專函報請行政院國軍退除役官兵輔導委員會，而
          分別於八十五年十二月三十一日以八五鳳醫字第四三二九號函、八十六年
          三月二十六日以八六鳳醫字第○九五五號函均附上由賜吉公司提供之賜吉
          公司、東聯企業有限公司（下稱東聯公司）、三久技研股份有限公司（下
          稱三久公司）等三家廠商估價單陳報退輔會，分別爭取補助專款新台幣（
          下同）一百二十四萬五千三百元、一百六十五萬一千零三十五元，退輔會
          亦先後於八十六年一月二十七日以八六輔陸字第○二五號函、八十六年五
          月七日以八六輔陸字第一二九六號函復該院同意各核撥一百二十萬元、一
          百六十七萬元（本工程一百四十七萬元、另衛生下水道控制改善工程二十
          萬元）予鳳林榮民醫院。甲○○並即指定由庚○○接辦招標事宜。甲○○
          就「台東分院重金屬回收機採購案」，於八十六年二月間指示庚○○不需
          另行訪價而直接以原報退輔會爭取補助款由賜吉公司提供之三家廠商估價
          單簽報邀商比價簽文，庚○○亦明知該購置案未經訪價，卻依指示於八十
          六年二月十七日簽報「．．．經至市場估價三家廠商依賜吉國際有限公司
          、東聯企業有限公司、三久技研股份有限公司等三家．．．訂於八十六年
          二月二十六日．．．通知來院辦理比價事宜。」之不實簽文陳甲○○核可
          後，即通知賜吉公司前來領取三家廠商標單，由賜吉公司壬○○、辛○○
          即以賜吉公司、東聯公司、三久公司之名義投標前開購置案，並由賜吉公
          司以一百一十六萬元標得該採購案。甲○○就「頂樓鍋爐及頂樓淨水設備
          維修更新工程」，於八十六年五月間指示庚○○不需再訪價，直接通知賜
          吉公司請該公司提供三家估價單再簽報招商比價簽文，賜吉公司於同年五
          月下旬寄交賜吉公司、東聯公司、三久公司等三家估價單予庚○○，嗣後
          甲○○復指示庚○○先行製作好標單並通知賜吉公司來院領取三份標單回
          去填寫，賜吉公司領取後，庚○○才依甲○○之指示於八十六年六月二十
          日簽報不實之訪價邀商簽文並訂定八十六年六月二十三日辦理比價，賜吉
          公司壬○○、辛○○亦以賜吉公司、東聯公司、三久公司之名義投標，並
          由賜吉公司以一百三十五萬元標得該工程。並於事後給付五十五萬元回扣
          於甲○○。
二、案經法務部調查局移送臺灣花蓮地方法院檢察署檢察官偵查起訴。
    理    由
甲、本案檢察官起訴（一）鳳林榮民醫院院長甲○○與辦事員庚○○違法採購重金屬
    淨水設備以及淨水設備維修工程，圖利辛○○（二）甲○○辦理醫療器材採購案
    ，向乙○○索取回扣未得逞（三）甲○○於八十七年侵占應發放給袁志仁等人之
    賀歲禮金一千四百元（四）甲○○與庚○○違法向戊○○採購印刷文具用品，並
    收取回扣九萬元（五）辛○○侵占應交付乙○○之佣金五十九萬以及五十六萬元
    。原審法院僅就起訴事實四判決被告甲○○有期徒刑五年二月，庚○○有期徒刑
    五年一月，戊○○交付賄賂有期徒刑四月，緩刑三年。其餘犯罪事實均判決無罪
    。檢察官提起上訴，甲○○之辯護人於本院調查中稱本件檢察官上訴之範圍僅為
    （一）、（四）二部分之犯罪事實，因此就（二）（三）部分之犯罪事實業已確
    定（見辯護人九十一年六月五日辯護狀）。然按刑事訴訟法第三百四十八條規定
    「上訴得對於判決之一部為之；未聲明為一部者，視為全部上訴。」、「對於判
    決之一部上訴者，其有關係之部分，視為亦已上訴。」，因此就具有裁判上一罪
    關係之犯罪事實，雖然僅就其中一部分提起上訴，就具有裁判上一罪關係之部分
    ，仍視為業已上訴。本件所起訴之犯罪事實中，第（三）部分及侵占春節禮金部
    分係屬侵占行為，與其他圖利行為以及收取回扣之行為並不具有連續犯之裁判上
    一罪關係，原審法院判決無罪之後，檢察官就此部分並未提起上訴，並經檢察官
    於本院審理時確認在案，則本部分之事實即屬確定。但就所起訴犯罪事實（二）
    之部分係屬收取回扣之犯行，檢察官所指被告犯行時間係在八十六年六月間與
    （一）之收取回扣犯行之時間相重疊，顯然具有連續犯之裁判上一罪關係，檢察
    官既就（一）之犯行提起上訴，按諸前揭說明，（二）部分之犯罪事實亦視為已
    上訴，本院自得一併審理，辯護人所辯尚未可採。因此本件本院所得審理之範圍
    即為檢察官起訴所指（一）鳳林榮民醫院院長甲○○與辦事員庚○○違法採購重
    金屬淨水設備以及淨水設備維修工程，圖利辛○○（二）甲○○辦理醫療器材採
    購案，向乙○○索取回扣未得逞（四）甲○○與庚○○違法向戊○○採購印刷文
    具用品，並收取回扣九萬元（五）辛○○侵占應交付乙○○之佣金五十九萬以及
    五十六萬元等部分。先此敘明。
乙、甲○○、庚○○有罪部分：
壹、文具物品採購案部分：
一、訊據被告甲○○、庚○○、戊○○矢口否認前揭犯行，甲○○辯稱：未指示庚○○詢問丑○○夫婦是否有意承攬鳳林榮院之印刷物品業務，亦未要求游氏夫婦成
    立朝馬公司承攬前述業務及以書香緣名義承攬文具用品業務及收取一至二成之回
    扣。庚○○辯稱未有替甲○○向戊○○收取回扣；戊○○辯稱未有送回扣給甲○○，庚○○於偵訊之自白與實情不符。其售予鳳林榮院之文具與一般市價相同甚
    至還低。戊○○之夫於八十九年一月一日前均長期在埔里工作，而林某須看店，
    不可能為區區幾千或一、二萬元長途送至鳳林鎮。庚○○、戊○○皆辯稱，渠等
    在東機組所陳，均係被疲勞詢問，受到脅迫，並說要把我押起來，或將召告記者
    知悉，我在東機組調查時說的那些話，皆不實在云云。
二、按刑事訴訟之目的固重在發見實體真實，其手段則應合法正當，以保障人權。依
    刑事訴訟法第二百二十九條至第二百三十一條之規定，司法警察（官）固有調查
    犯罪嫌疑人犯罪情形及蒐集證據之職權，而得詢問犯罪嫌疑人，惟依同法第一百
    條之二準用同法第一百條之一第一項之規定，司法警察（官）詢問犯罪嫌疑人，
    除有急迫情況且經記明筆錄者外，應全程連續錄音；必要時，並應全程連續錄影
    。考其立法目的，在於建立詢問筆錄之公信力，並擔保詢問程序之合法正當；亦
    即在於擔保犯罪嫌疑人對於詢問之陳述係出於自由意思及筆錄所載內容與其陳述
    相符。故司法警察（官）詢問犯罪嫌疑人如違背上開規定，其所取得之供述筆錄
    ，究竟有無證據能力，原應審酌司法警察（官）違背該法定程序之主觀意圖、客
    觀情節、侵害犯罪嫌疑人權益之輕重、對犯罪嫌疑人在訴訟上防禦不利益之程度
    ，以及該犯罪所生之危害，暨禁止使用該證據對於抑制違法蒐證之效果，及司法
    警察（官）如依法定程序有無發現該證據之必然性等情形，本於人權保障與社會
    安全之均衡維護精神，依比例原則，具體認定之。但如犯罪嫌疑人之陳述係屬自
    白，同法第一百五十六條第一項已特別規定「被告之自白，非出於強暴、脅迫、
    利誘、詐欺、違法羈押或其他不正之方法，且與事實相符者，得為證據。」，則
    被告在警詢之自白如係出於自由意思而非不正之方法，且其自白之陳述與事實相
    符，縱令司法警察（官）對其詢問時未經全程連續錄音或錄影，致詢問程序不無
    瑕疵，仍難謂其於警詢自白之筆錄無證據能力。」最高法院著有八十八年度台上
    字第五七六二號判決可資參照。次按刑事訴訟程序採用證據排除法則之目的，係
    在於使被告在面對國家機關強勢的犯罪調查權力時仍得享有被公平審判的權利，
    並非僅以法規上文字所規定保障被告之人權為其唯一之目的，因此對於各項證據
    排除法則之採用，並不能僅僅以被告人權是否受到侵害為唯一之判斷標準，而更
    應同時顧及代表人民進行追訴之檢察官與被告在法院審判程序中始終擁有公正平
    等的論辯地位。而就公務員涉犯瀆職之犯罪行為而言，公務員既接受人民之委託
    全權處理其權限內之業務，人民所擁有而尚得監督公務員者之方法除有組織制度
    上的監督以及法律上的管制外，唯有公務員之良知而已，公務員於具體公務之處
    理上，既擁有充分的權限，對於各項資料之保管處理，各種決定做成之考量因素
    ，均非人民輕易得加以檢驗，相對於委託之人民而言，公務員顯非居於弱勢之一
    方。因此對於公務員於接受司法警察官或司法警察之調查時所為之自白是否可採
    為證據，自應依照前揭最高法院所示見解，審酌司法警察（官）違背該法定程序
    之主觀意圖、客觀情節、侵害犯罪嫌疑人權益之輕重、對犯罪嫌疑人在訴訟上防
    禦不利益之程度，以及該犯罪所生之危害，暨禁止使用該證據對於抑制違法蒐證
    之效果，及司法警察（官）如依法定程序有無發現該證據之必然性等情形，本於
    人權保障與社會安全之均衡維護精神，依比例原則，具體認定之。而不能僅僅以
    取得被告之自白違反刑事訴訟法之若干程序規定，即認為依被告供述所製作之筆
    錄，完全不得作為證據。
三、被告對於在本案調查站偵查中所為自白筆錄之證據能力，一再以與事實不符、取
    證違反夜間不得訊問之規定、訊問未經告知刑事訴訟法第九十五條之權利、被告
    自白非出於任意性等理由主張依據自白所製作之筆錄並無證據能力。然查經原審
    法院以及本院屢次勘驗偵訊之錄影帶，均未見被告等人有何種遭受偵查人員身體
    上暴力之情況存在，也未見偵查人員有何以詐欺等不法手段取證之情形，甚且被
    告在偵訊中，尚且可以離開座位上自由行動，有勘驗筆錄附卷可參，則被告所稱
    自白非出於任意性，顯非可採。至於被告於受訊問前，偵查人員均已告知刑事訴
    訟法第九十五條所規定之權利，於夜間訊問前均已告知被告，均有各該筆錄附卷
    可參，並有被告等人之簽名可證，被告事後否認曾受告知，自無可採。揆諸前揭
    最高法院判決所示見解，本案偵訊筆錄並非無證據能力，仍必須視被告等人自白
    之部分是否與補強之證據相符，而可得成為認定被告犯罪事實之證據。因此被告
    聲請傳訊證人即調查員癸○○、樓永立以及寅○○，並聲請將偵訊錄影帶內容全
    部逐字翻譯為文字紀錄，並送鑑定，核均無必要，應予駁回。
四、經查：
    （一）被告甲○○以及庚○○分別自八十五年七月以及十二月間，自原服務之埔
          里榮民醫院調至鳳林榮民醫院任職，並且分別擔任院長以及採購物品業務
          之人員，業據被告自白在卷，而戊○○與丑○○為夫妻，丑○○曾於八十
          二年至八十四年任職埔里榮民醫院，而與甲○○以及庚○○認識，亦據游
          明照於本院審理中自白無誤，另丑○○以及戊○○二人於八十五年十二月
          十九日成立朝馬有限公司（下稱朝馬公司），並以不知情之戊○○妹林如
          鈴為名義上之負責人，戊○○則實際負責所有業務以及財物之處理，亦據
          丑○○、戊○○以及丁○○陳述在卷。丑○○以及被告戊○○雖均稱對於
          成立朝馬公司以及書香緣均係戊○○自己之意見，丑○○並未參與，然而
          丑○○如後所述，尚且製作之店內承銷鳳林榮院印刷及文具用品內帳，游
          明照豈有不知之理。而戊○○於本院審理中稱僅係受僱丁○○領取固定薪
          資每月三萬元，然卻又稱所有業務以及財物均由其處理，則豈有負責人經
          營商店卻反而將有關商店生存重要事項之業務以及財物均轉由他人處理之
          理。而且丑○○以及戊○○與花蓮並無任何地緣關係，卻千里迢迢從南投
          地區遠至花蓮開設商店，亦與常情不合，凡此足證，戊○○以及丑○○確
          實是在得知甲○○以及庚○○調至鳳林榮民醫院服務後，即到花蓮開設與
          醫院文具用品有關之商店。
    （二）甲○○以及庚○○所服務之鳳林榮民醫院，自八十五年十二月起即陸陸續
          續向朝馬公司購買各項文具用品以及印刷品，業據被告等人承認無訛，並
          且有丑○○所製作之店內承銷鳳林榮院印刷及文具用品內帳，即發票號碼
          為ＦＸ0000000，總價一萬五百八十四元，管銷費用為一千一百元
          ，發票號碼ＧＷ00000000，總價一萬七千一百元，管銷一千八百
          元，發票號碼00000000，總價七千三百五十元，管銷八百元，接
          件日八十六年三月十一日，而同年四月七日預交日，總價五千七百五十元
          ，管銷五百七十五元，發票號碼ＨＧ00000000，總價三千三百元
          ，管銷三百三十元，發票號碼ＨＳ00000000，總價一萬五千元，
          管銷一千五百元，發票號碼ＨＳ00000000，總價一萬五百元，發
          票號碼ＡＳ00000000，管銷五百元，發票號碼ＪＮ000000
          00，總價一萬六千六百元（下另有一萬九千六百元），發票號碼ＪＮ0
          0000000，總價一萬六千六百元（下另有一萬九千六百元），發票
          號碼ＪＮ00000000，總價一萬六千六百元（下另有一萬九千六百
          元），發票號碼ＪＮ00000000，總價四千元（下另有四千九百元
          ）發票號碼00000000，總價一萬三千元（下另有一萬五千六百元
          ），發票號碼ＪＮ00000000，總價二千元（下另有二千四百五十
          元），且有發票號碼為ＦＸ0000000，總價一萬五百八十四元之發
          票、發票號碼ＧＷ00000000，總價一萬七千一百元之發票、發票
          號碼00000000，總價七千三百五十元之發票、發票號碼ＨＧ00
          000000，總價五千七百五十元之發票、發票號碼ＨＧ000000
          00，總價三千三百元之發票、發票號碼ＨＳ00000000，總價一
          萬五千元之發票、發票號碼ＨＳ00000000，其中一項稿紙五十本
          ，續頁紙五十本，價額一萬五百元之發票，發票號碼ＨＳ0000000
          0，價五千二百元之發票，發票號碼ＡＳ00000000，其中有三項
          分別為現金收入傳票（一萬九千六百元）、現金支出傳票（一萬九千六百
          元）、現金轉帳傳票（一萬九千六百元）之發票，票號碼ＪＮ00000
          000，總價二千四百五十元之發票各一紙附偵卷可考。
    （三）而被告甲○○透過庚○○向戊○○索取回扣，有經過戊○○簽名蓋押並且
          押上八十八年六月一日日期之庚○○獲取回扣數額暫列清表，共計二萬三
          千五百三十元，附卷可參（偵查卷第九十五頁）。庚○○並於調查中確認
          朝馬公司登載之回扣金額（偵他卷第七十四頁），並有回扣數額暫列清表
          附卷可參（偵他卷第八十六頁）。
    （四）被告庚○○於調查站調查中陳稱：八十五年十二月十六日從埔里調鳳林榮
          院任採購經辦後，甲○○即要我告訴丑○○（戊○○之夫），問他是否願
          意承攬鳳林榮院之印刷物品、文具用品採購案；丑○○夫妻答應配合，乃
          成立朝馬公司，承攬本院印刷物品，另外以書香緣企業社承攬本院文具用
          品採購案。八十六年一月間，甲○○指示我可向朝馬、書香緣採購並索取
          每次採購金額一至二成之回扣，我明知該二家公司之單價高出鄰近廠商甚
          多，但係依甲○○指示去做，不得不從。每次採購均由朝馬公司或書香緣
          企業社提供三家估價單（朝馬提供朝馬、真辰社、僑榮彩印等三家，書香
          緣提供書香緣、麗崧書局、大欣文具行等三家估價單）再由我簽報甲○○
          核准採購。所取回扣款均全數在晚上於甲○○辦公室交付予他。每次採購
          案貨款核撥後不久，丑○○或戊○○就會先打電話邀我至書香緣企業社，
          由丑○○或戊○○以現金交給我。向書香緣名義索回扣有數次，較記得一
          次，於八十六年二月間，本院採購二十餘萬元文具用品，不記得是丑○○
          或戊○○交給我二萬元，當晚即於甲○○辦公室交其收受。朝馬交付之回
          扣次數甚多，已不記得，大約六、七萬元，確實金額如朝馬公司有記載，
          大致不會有錯。所提示查扣之朝馬公司帳冊，給付之回扣為二萬三千五百
          三十元，我確實有收到並轉交給甲○○。游、林二人交付前開回扣給我時
          ，我即知係要轉交甲○○（八十八年六月一日之調查局筆錄）。對於如何
          將鳳林榮民醫院文具以及印刷用品改向戊○○所經營之朝馬公司採購以及
          如何收取、交付回扣之情節陳述明確，若非確有其情，當難就該收受回扣
          之情節陳述如此明確。而且庚○○於偵查中除確認調查站筆錄無誤外，並
          且陳稱「有些回扣是我來花蓮市去向林女夫婦取的，有些是林女夫婦送至
          鳳林榮民醫院，且該回扣我均交給甲○○」（偵查卷第五十三頁）。
    （五）而被告戊○○於調查中稱「．．．庚○○向我及夫婿丑○○要求．．．每
          筆採購金額均由庚○○抽取一至二成做為回扣．．．售予該院之物品單價
          ．．．才會較市價高，．．．」（偵他卷第九十頁背面）、並再陳稱係邱
          振洋要求收取回扣，並稱「．．．至於庚○○有無在交付賄賂予該院院長
          甲○○，我不清楚」（偵他卷第九十一頁以下）。且受朝馬公司委託印製
          紙品之林美智陳稱「．．．當時該先生（指朝馬公司人員）就向本公司索
          取了一整本的真辰社蓋好發票章及負責人章之空白估價單，另該先生要求
          本公司提供另家印刷社之估價單供其使用，本公司．．．乃應其要求向同
          行僑榮影印社索取乙本已蓋好店章負責人章之空白估價單一併交給該先生
          」（偵他卷第二十九頁背面），核與戊○○於調查中稱「．．．我提供其
          他廠商蓋好大小章的空白估價單，並由我填寫各家的估價單，．．．」（
          偵他卷第九十一頁）相符。足證戊○○所稱庚○○與甲○○有收取回扣之
          行為，可堪信為真實。
    （六）再查醫院最常使用之印刷品中如病歷記錄表之售價，朝馬公司為每本一百
          八十元，鳳林印刷廠則為每本九十元，門診記錄售價，朝馬公司為每本一
          百二十元，而鳳林印刷廠每本為六十元，有收據附卷可參（偵卷第一七五
          之一、一七七頁），則戊○○所經營之朝馬公司比鳳林印刷廠之售價高出
          一倍至二倍，顯見戊○○所報之售價係將回扣加入在內。再如鳳林榮民醫
          院向朝馬公司採購之物品，與市面價格均有明顯差距，例如病歷夾朝馬公
          司之單價為八點五五元，但市面上同業單價則為二點五元，採購二千張，
          即有一萬二千一百元之價差，有鳳林榮民醫院向朝馬公司採購物品價格對
          照表附卷可證（偵查卷第三十二頁）。均顯見被告甲○○以及庚○○經辦
          採購物品，確實有收受如上所述之回扣共四三、五三０元( 即二０、００
          ０元加上二三、五三０元等於四三、五三０元)。
    綜據上述，被告甲○○、庚○○以及戊○○此部分罪證明確，犯行堪以認定。
貳、重金屬回收機以及淨水設備採購案：
一、訊據被告甲○○以及庚○○均否認有何圖利廠商並收取回扣之犯行，甲○○辯稱
    ：該二工程需求單位為醫務行政室，承辦人是丙○○，她爭取經費時除簽陳說明
    需求之原因外，並檢附三家廠商之估價單、型錄、圖說，經本人最終審核為確有
    爭取經費補助之需要，乃核示辦文檢附相關資料向退輔會爭取經費，並無指示不
    需訪價，要庚○○通知賜吉公司前來領取三份標單。否認指示乙○○、丙○○、
    庚○○去做違法之事，使得賜吉公司得以高出成本四、五倍之價格得標；也未收
    受賜吉公司任何好處。台東分院重金屬回收機設備工程之比價單是由各家分別提
    出，並由丙○○簽報，丙○○如何取得我不知道，未有圖利，郵局之五十五萬元
    存款並非回扣等語。庚○○則辯稱：其於退輔會核准二件工程後，始接手辦理比
    價發包業務，二件工程之估價均由丙○○辦理，其未經手，甲○○是否與賜吉公
    司之辛○○、壬○○達成合議，將二件工程交由賜吉公司承作，其不知情，未有
    與甲○○共同圖利賜吉公司。且退輔會之採購作業，採購單位並無須至市場訪價
    之規定等語。
二、經查：
    （一）鳳林榮民醫院確實在八十六年二月間辦理重金屬回收機採購案，有庚○○
          辦理該案之簽呈（偵他卷第八十三頁），在此之前，並經鳳林榮林醫院向
          行政院退輔會聲請撥款一百二十萬元，有公文、賜吉公司等三家公司之報
          價單以及設計圖附卷可參（偵他卷第三○五、三○九頁以下），該案於八
          十六年二月二十六日舉行公開投標，由賜吉公司在第五次投標時以一百十
          六萬元得標，有比價記錄附卷可參（偵他卷第三一九頁），嗣並以一百十
          六萬元簽訂合約，有合約書附卷可參（偵他卷第三一六頁），工程分別於
          八十六年四月十五日以及五月一日驗收，有驗收紀錄二紙附卷可參（偵他
          卷第三三三頁）。
    （二）鳳林榮民醫院也確實在八十六年六月間辦理淨水設備採購案，亦有庚○○
          辦理該案之簽呈（偵他卷第七十五頁）附卷可參，在此之前，鳳林榮民醫
          院以賜吉公司等三家廠商所提出之估價單以及設計圖為據，向行政院退輔
          會聲請撥款一百六十五萬一千零三十五元，有公文以及所附估價單、設計
          圖附卷可參（偵他卷第二七六頁），並有賜吉公司之估價單，其報價為一
          百六十五萬一千零三十五元，有估價單附卷為證（偵他卷第二○三頁），
          經於八十六年六月二十三日舉行公開投標，競標後，由賜吉公司以一百三
          十五萬元得標（偵他卷第二○四頁），嗣並簽訂合約，有合約附卷可證（
          偵他卷第二九二頁），工程於八十六年六月二十八日驗收，有驗收記錄表
          附卷可參（偵他卷第二九九頁）。
    （三）在二項工程完工驗收後之八十六年七月十八日，甲○○存入五十五萬元至
          其郵局戶頭內，有存款單一紙附卷可參（偵他卷第二○八頁），依照被告
          甲○○所設於合作金庫埔里支庫之交易明細，被告甲○○在八十九年七月
          十八日提領五十五萬三千元，在此之前的餘額為五十八萬五千七百七十八
          元，有交易明細附卷可參（原審卷二第六十三頁），提領之五十五萬元為
          現金提領，至於三千元則匯入王鴻魁之帳戶內，有合作金庫覆函以及取款
          憑條附卷可參（原審卷二第六十頁以下），又提領之五十五萬元係以現金
          在埔里中心碑郵局存入，有郵局存款單以及註記附卷可參（原審卷二第六
          七頁）。對於此項可疑存款，被告甲○○先於原審調查中稱該筆款項係由
          埔里轉來花蓮鳳林供日常生活所需使用，並委由庚○○前往埔里郵局辦理
          （原審卷二第二十一頁），然查依照郵局之交往明細觀之，甲○○於八十
          六年七月十八日存入五十五萬元前，尚有餘額六十三萬四千一百七十一元
          （原審卷二第五十二頁），被告豈有必要再行存入五十五萬元供作生活費
          用之必要，而且被告於本院審理中對於該筆款項改稱係獎金，前後供詞矛
          盾，且被告於本院審理中稱其擔任洗腎中心之專科醫師一個月薪水即有五
          十餘萬元，則若果真如此，被告又何須轉帳入郵局供作平日生活所需支用
          之必要。被告前後陳述矛盾，顯係卸責之詞，未可採信。
    （四）賜吉公司確實有交付五十六萬元以及五十九萬元給辛○○，有賜吉公司帳
          冊附卷可參（偵他卷第一四○頁），該項佣金之支用情形，依據辛○○於
          檢察官訊問時陳稱「抽（淨）進率的百分之十五（佣金），我記得僅扣十
          萬出頭，．．．五十六萬元扣除我佣金，餘款我交給乙○○，．．．另五
          十九萬元扣除我佣金，餘款我未交給李某，當時我缺錢用，自己先挪用」
          （偵他卷第五十八頁背面），而庚○○於調查中陳稱「．．．約在八十六
          年九月間，辛○○曾打電話給我，告訴我前述工程曾給付五十萬元之回扣
          予甲○○，．．．辛○○回答我說『是啊，他嘴巴張的大大的』．．．」
          （偵他卷第七十一頁），壬○○於偵查中陳稱「其中五十六萬元交給徐迪
          興，且該部分當初與乙○○談好要給他之佣金．．．五十九萬元佣金情形
          完全相同．．．辛○○之佣金第一次是百分之二十二，第二次是百分之三
          十五，給李某的佣金應不包括給徐某之佣金，徐某之佣金是以淨率來算，
          承包重金屬回收工程之淨率我報給李某之價款是六十萬元，我成本約四十
          萬出頭，．．．淨水工程部分報給李某是七十六萬元，成本約六十萬出頭
          左右．．．」（偵他卷第五十四頁背面），就此被告以及證人其所陳述之
          金額，均與前述甲○○存入帳戶之金額相當，而且日期亦緊接著二項工程
          完工驗收之後，庚○○與辛○○之對話時間也和前揭款項匯入之日期相距
          不遠，顯見該二筆款項確實有一部份款項成為辛○○交給甲○○之佣金。
          至於壬○○於審理中改稱該筆款項係工程成本以及部分給付辛○○之佣金
          （原審卷一第二○四頁），並提出計算表附卷可參（原審卷一第二一○頁
          ），辛○○則稱係供作日後維護保管費用，並據證人即鳳林榮民醫院之維
          修人員梁美蘭証稱重金屬回收機確實有進行維修（見原審卷四第一五六至
          第一五七頁），證人即鳳林榮民醫院之職員黃素貞於原審調查中證稱淨水
          設備確實有進行維修（原審卷四第一五七頁），然而壬○○與辛○○於審
          理中對於五十九萬元以及五十六萬元之用途陳述不相一致，而且壬○○於
          本院審理中陳稱辛○○僅係負責業務，工程係由其負責，則又豈有由徐迪
          興負責日後維修，並且給付高達三分之一強金額之佣金之理，顯見壬○○
          以及辛○○於審理中所為翻異之詞，未可採信。
    （五）而該二項工程之工程金額確實有高估之情形，除有壬○○前述證詞之外，
          並且證人丙○○於原審調查中陳稱「．．．因台東分院沒有重金屬處理機
          ，我想增設這種設備，所以曾經詢過價，．．．當時詢價應為一百多萬元
          ，約一百萬出頭，．．．我現在想起來了，當時詢價應為八、九十萬元左
          右，當時東機組講的話距案發時間較接近，我記得比較清楚，我講高出四
          十萬元我還是堅持這點」（原審卷四第九十六頁），，而且就淨水設備賜
          吉公司向宇兆公司購入器材，共計金額為十四萬九千一百三十五元，有發
          票附卷可參（偵他卷第二○五頁），足證被告甲○○以及庚○○辦理本件
          採購案，確實有金額高估之情形。
    （六）而且證人丙○○於原審調查中仍稱該案甲○○確實有內定廠商之情事（原
          審卷一第一七九頁），被告庚○○於原審法院調查中供承本件採購確實未
          經過另行訪價之程序，也未再公開招標，核與庚○○於調查中稱「．．．
          八十六年五月間甲○○就命我接辦該工程之後續作業．．．甲○○指示我
          直接通知賜吉公司，請該公司提供三家估價單再簽報議、比價．．．。我
          即通知賜吉公司，．．．甲○○命令我先把標單做好，先行通知賜吉公司
          前來領取，八十六年六月二十日賜吉公司前來領取三家標單，當日我就簽
          辦比價事宜。簽呈甲○○於八十六年六月二十三日下午二時舉行比價會議
          之當天才批示如擬，當日賜吉公司就派了三個人來做形式上比價，其中我
          只認識壬○○，．．．比價結果當然由賜吉公司得標，所以本件工程我並
          未訪價，而是依甲○○之指示辦理比價作業讓賜吉公司順利得標。」（偵
          他卷第七十頁），均相符合。
    （七）另証人乙○○於偵查中陳稱「．．．該案工程款一百三十五萬元，乃因本
          欲由我之百全醫療儀器公司承包，再轉包給賜吉公司，才會找辛○○與王
          志揚見面，誰知被一腳踢開。我所知該工程成本約四十萬元左右，賜吉公
          司之估價高到一百五、六十萬元。．．．我曾至賜吉公司找壬○○，其桌
          上即擺有東聯、三久公司之大小章及相關證照影本，故知該工程，兩公司
          相關估價單皆係賜吉公司製作並投寄。」（偵查卷第六頁）。又稱「確是
          由我與甲○○配合，我通知賜吉辛○○提供三家公司關於頂樓淨水維修更
          新工程（八十五年十月）及鳳林榮院台東分院重金屬回收機（八十六年三
          月）之估價單及型錄交鳳林榮院承辦人丙○○。故此事甲○○是知道，是
          他叫我拿給丙○○的。」（偵查卷第一五六頁），又稱「甲○○親口向本
          人要求爾後只要是大家配合辦理的案件，都必須給他採購或工程總價百分
          之二十的回扣，因此我告訴辛○○在製作前開二工程估價單時，除該公司
          成本及合理利潤外，必須再加上給本人之佣金總工程款扣稅後百分之十的
          金額以及給甲○○的佣金總金額扣稅後百分之二十的金額」（偵查卷第一
          五六頁），其所述均與辛○○、壬○○、丙○○前述情節均相符合。
    （八）且邱炯輝於調查站中陳稱「．．．八十六年七月初某日，甲○○把我叫到
          他辦公室，當面向本人表達對乙○○的不滿，認為乙○○未按約定做不顧
          江湖道義，然後就要求本人轉話給乙○○，該給就要給，否則日後他將全
          面封殺乙○○．．．。本人當時在院長的壓力下，．．．乃於乙○○到醫
          院時，把乙○○叫到本人辦公室當面將甲○○對他的不滿以及甲○○要他
          照規矩走，該給就要給的話原原本本告訴乙○○．．．」（偵查卷第九頁
          ），庚○○亦於調查中陳稱「甲○○曾於八十六年七月初在前述採購案核
          撥工程款後，叫我到乙○○家裡傳達索取前揭採購案回扣的意思，．．．
          」（偵他卷第七十二頁），二人所述之日期以及情節均相符合，因此雖然
          邱炯輝於原審調查中否認該筆錄之真正（原審卷五第二十六頁），仍以二
          人在調查站中所稱之情節為可採信。
    （九）再佐以乙○○確曾於八十六年一月七日在花蓮亞士都飯店宴請甲○○，有
          花旗信用卡往來交易所載支付花蓮亞細亞飯店之明細表附卷可參（原審卷
          二第一七○之一頁），亞士都飯店係以亞細亞觀光事業股份有限公司加入
          聯合信用卡中心，有該飯店函附卷可參（原審卷第七十八頁），核其日期
          洽與第一件之重金屬回收機進行招標之日期相符。
    綜據上述，被告甲○○、庚○○此部分罪證明確，犯行堪以認定。
參、核被告甲○○、庚○○所為，均係犯貪污治罪條例第四條第一項第三款之購辦公
    用物品，收取回扣罪。公訴人認被告甲○○、庚○○所犯，係貪污治罪條例第五
    條第一項第三款對於職務上之行為收受賄賂以及圖利罪，惟就公務員經辦公用物
    品，收取回扣，同法第四條第一項第三款已有處罰之具體規定，且被告二人將經
    辦採購之物品，與廠商約定提高價格後並給付回扣，若該回扣，係屬違背職務之
    行為，自應構成收取回扣罪，起訴法條尚有未洽，應予變更。甲○○、庚○○二
    人就上開收取回扣之犯行，有犯意之聯絡與行為之分擔，為共同正犯。再二人所
    為數行為，時間緊接，所犯罪名相同，顯係出於概括之犯意為之，為連續犯，爰
    依刑法第五十六條之規定以一罪論，除最重本刑為無期徒刑，不得再加重外，餘
    並加重其刑。戊○○與其夫丑○○間，就前揭行賄罪犯行，有犯意之聯絡與行為
    之分擔，亦為共同正犯，再其所為數行為，時間緊接，所犯罪名相同，顯係出於
    概括之犯意為之，為連續犯，爰依刑法第五十六條之規定以一罪論，並加重其刑
    。再戊○○於偵查中自白犯罪，爰依貪污治罪條例第十一條第三項之規定，再減
    輕其刑，並遞減之。再依刑法第七十一條第一項之規定，先加後減之。又貪污治
    罪條例雖於九十年十一月七日再次修正，惟僅修正第六條，就被告所犯之罪名並
    未修正，不生適用刑法第二條之問題。另庚○○於偵查中自白，而貪污治罪條例
    於八十五年十月二十三日修正第八條第二項規定「犯第四條至第六條之罪，在偵
    查中自白，如有所得並自動繳交全部所得財物者，減輕其刑；因而查獲其他共犯
    者，減輕或免除其刑。」，雖規定必須自動繳交全部所得財物，但該項規定係限
    於確有所得方可適用，若無所得，即無該要件之適用，至於共犯所得財物，除非
    有證據證明被告確實有所得，否則共犯所得縱然在沒收時採取連帶責任主義，然
    在個人刑事責任上，則因分別考慮其犯罪情節，而無採用連帶責任之理，本案被
    告庚○○雖然與甲○○共犯收受回扣罪，但依照戊○○以及丑○○所述，所有回
    扣均係交由甲○○收受，被告庚○○並無所得，而被告庚○○既在偵查中自白，
    自應依照貪污治罪條例第八條第二項之規定減輕其刑。
肆、原審法院就前揭犯罪事實（一），認定被告三人罪刑，固無違誤，被告上訴否認
    罪刑為無理由。然原審法院就前揭犯罪事實（二）誤就被告甲○○以及庚○○部
    分均為無罪之判決，檢察官提起上訴，為有理由，又因被告甲○○以及庚○○所
    犯二罪間有連續犯之關係，原審法院未為論斷，因此應將原判決撤銷改判。爰審
    酌被告二人並無犯罪之記錄，素行尚佳，知識程度，犯罪之動機、目的、手法，
    甲○○身為醫院之院長，不知潔身自愛，以為部屬之表率，竟圖得不法之利益，
    浪費公帑，有辱國家之託付，而庚○○不能堅持清廉為務，受甲○○之影響，有
    辱官緘，被告二人犯罪後之態度均無悔意，所收取回扣之金額等一切情狀，分別
    量處如主文所示之刑。再被告甲○○、庚○○均犯上開之罪名，且均宣告有期徒
    刑以上之刑，依貪污治罪條例第十七條之規定應並宣告褫奪公權，且依刑法第三
    十七條第二項之規定，分別依序諭知甲○○、庚○○褫奪公權五年、三年。甲○○、庚○○二人所得財物，依貪污治罪條例第十條第一項、第二項之規定，應為
    諭知追繳、沒收，如全部或一部無法追繳，應以其財產抵償之。
丙、戊○○有罪部分：
    戊○○上訴仍否認犯行，然被告戊○○確實有交付賄賂之犯行，已如前述，原審
    因而依據貪污治罪條例第十一條第二項、第一項之違背職務行賄罪判處被告罪刑
    ，並以被告於偵查中自白即犯行情節輕微，而遞減輕其刑，再審酌被告未曾犯有
    期徒刑以上刑之罪，而為緩刑宣告，認事用法，均無違誤，被告上訴否認犯行，
    為無理由，應予駁回。
丁、甲○○無罪（醫療用品耗材乙批採購案）部分：
一、公訴意旨略以：鳳林榮民醫院於八十六年六月間辦理「醫療用品耗材乙批採購案
    」，甲○○於採購案開標前某日下午邀約華德醫療儀器圖書商行（下稱華德商行
    ）實際負責人乙○○在花蓮市亞士都飯店會面，向乙○○表示如欲得標，則須於
    得標後依「規矩」交付總價款二成之金額做為回扣，乙○○為求順利得標乃虛與
    答應。嗣華德商行以總價二百九十八萬九千元標得前開採購案並領取貨款後，並
    未交付回扣。因認被告甲○○涉犯有貪污治罪條例第五條第一項第三款之罪嫌云
    云。
二、按犯罪事實應依證據認定之，無證據不得推定其犯罪事實；又不能證明被告犯罪
    者，應諭知被告無罪之判決，刑事訴訟法第一百五十四條、第三百零一條第一項
    分別定有明文。又事實之認定，應憑證據，如未能發現相當證據，或證據不足以
    證明，自不能以推測或擬制之方法，為裁判基礎（最高法院四十年台上字第八六
    號判例參照）。再又認定不利於被告之事實，須依積極證據，苟積極證據不足為
    不利於被告事實認定時，即應為有利於被告之認定，更不必有何有利之證據（最
    高法院三十年上字第八一六號判例）；而所謂「積極證據足以為不利被告事實之
    認定」係指據為訴訟上證明之全盤證據資料，在客觀上已達於通常一般之人均不
    致於有所懷疑，而得確信被告確曾犯罪之程度，若未達到此一程度，而有合理懷
    疑之存在時，即無從為有罪之認定（最高法院七十六年台上字第四九八六號判例
    ）。
三、訊據被告甲○○堅決否認前揭犯行，辯稱曾於亞士都吃飯偶遇乙○○，但從未向
    他索取回扣，乙○○所說的並非事實。我也未如乙○○所言透過邱炯輝、庚○○
    向乙○○索取回扣或傳達索取回扣之意思等語，其辯護律師辯護意旨，乙○○所
    稱之吃飯時間及辛○○搭乘復興航空之班機，皆無記錄，足見其所述不可採。
四、經查証人即百全醫療儀器有限公司及華德醫療儀器圖書商行實際負責人乙○○於
    八十八年三月二十五日之東機組調查時所証，於八十六年六月間華德商行曾標到
 鳳林榮院醫療用品耗材乙批，有抽吸蓄瓶等十三項衛生用品，總金額二百九十八
    萬九千元。此採購案甲○○於開標前某週六下午，單獨約我於亞士都飯店二樓西
    餐廳見面，其先詢問我得標意願，繼而表示得標須予其總工程款二成之回扣，我
    答以得標再按他的意思做。晚餐並由本人以花旗信用卡付帳。再乙○○另於原審
    法院八十九年四月六日之訊問時指述：在甲○○到任後二、三個月後即八十五年
    十月甲○○打電話約我在亞士都飯店認識，在亞士都飯店碰過一次，當時辛○○
    也從台北坐復興航空到花蓮，當時醫療用品耗材案正在辦理，我在東機組所言實
    在云云。原審法院認乙○○於東機組所証，在亞士都飯店與甲○○碰頭之時間，
    係在醫療用品耗材採購案之前即八十六年六月間，惟在原審法院上開期日訊問時
    ，又稱：在八十五年十月間，二次所述即有不符。經查：乙○○所指之其標得之
    醫療用品器材係於八十六年六月十九日比價，有該項比價程序記錄附証物夾（綠
    色）可稽。另再函查：辛○○於八十五年十月五日、十二日、十九日及二十六日
    ，並無搭乘復興航空由台北至花蓮之班機記錄，有復興航空股份有限公司於八十
    九年六月十五日復內營字第０三二號函可據。再乙○○所述該次餐費其以花旗銀
    行之信用卡刷卡簽帳，惟經原審法院函查該銀行，其以電腦保留八十五年十月以
    後之資料，乙○○之信用卡刷卡交易自八十五年九月十一日起至八十六年八月九
    日，有一筆八十六年一月二日（一月七日付帳）交易金額為一千七百七十一元予
    亞細亞觀光事業公司，有美商花旗銀行股份有限公司台北分行九十年五月二日（
    九十）消管字第八四二號函所附之明細表（見原審法院卷第二冊第一七０之一頁
    ）可考（因亞士都飯店加入信用卡中心以亞細亞觀光事業股份有限公司名稱加入
    ，有花蓮亞士都飯店九十年八月二十八日花亞景字第０四０號函可憑，故該銀行
    公文認未見支付一筆費用予亞士都飯店）。則縱使八十六年一月二日甲○○有與
    乙○○、辛○○在亞士都店會面，惟與乙○○所標得之醫療用品耗材之八十六年
    六月十九日，相距達半年之久，與乙○○所指，其與甲○○係在標得醫療用品耗
    材前談及收回扣之事宜均有不符，顯難採信。乙○○之證詞既然不足以認定被告
    確有本次犯行，己○○所轉述之情形，究竟指何筆款項，亦屬不明，而本案除李
    白立以及己○○之指述外，並無其他積極證據足以證明被告有何收取回扣未遂之
    犯行，原審法院因而為被告無罪之判決，並無違誤，檢察官提起上訴，為無理由
   。
戊、辛○○無罪部分：
一、公訴意旨略以：辛○○於八十六年間先後自賜吉公司領得賜吉公司因承包鳳林榮
    民醫院上開採購案及更新工程案，欲交付予乙○○之佣金五十九萬元及五十六萬
    元，詎辛○○竟圖為自已不法之所有，將上開二筆款項侵占入己，未交付予乙○○，因認被告辛○○涉犯有刑法第三百三十五條第一項之侵占罪嫌云云。
二、訊據被告辛○○矢口否認前揭之罪名，辯稱：在東機組之訊問，係被疲勞訊問及
    被承辦人員逼迫才承認的。其實，伊在賜吉公司並無領薪，是以抽佣方式取得，
    這二筆錢是壬○○給我的，這包括抽佣及二年的維修費，五十九萬元是重金屬回
    收的佣金及二年的維修費，五十六萬元是頂樓鍋爐及頂樓淨水設備維修更新工程
    的佣金及二年的維修費，這二筆錢完全歸我等語。其辯護人辯護意旨，乙○○前
    後所証述均有不符，不能採信。
三、經查如前所述，乙○○固然一再陳稱確已與辛○○達成由賜吉公司給付佣金之約
    定，但查賜吉公司所給付辛○○之五十六萬元以及五十九萬元，並非給付乙○○
    之佣金，而係支付甲○○以及辛○○應領之報酬，已如前述，更且縱然乙○○、
    辛○○確實曾經約定由辛○○自領得之款項中撥付一部分交給乙○○以為酬庸，
    但辛○○自賜吉公司領取款項，並非係為乙○○保管款項，而無論賜吉公司負責
    人壬○○或是乙○○也均未陳稱該筆款項係賜吉公司欲給付乙○○之佣金，則辛○○縱然於領取款項後，拒不給付原先約定之佣金，亦僅屬債務不履行之問題，
    核與刑法第三百三十五條所規定之侵占罪無涉。原審法院因而為被告無罪之判決
    ，核無違誤，檢察官上訴為無理由，應予駁回。
已、據上論斷，應依刑事訴訟法第三百六十九條第一項前段、第三百六十八條、第三
    百六十四條、第三百條、第二百九十九條第一項前段、貪污治罪條例第四條第一
    項第三款、第十一條第一項、第三項、第十條第一項、第二項、第十七條，刑法
    第十一條前段、第二十八條、第五十六條、第三十七條第二項判決如主文。
本案經檢察官崔紀鎮到庭執行職務。
中      華      民      國    九十二    年     元     月    二十四     日
                                臺灣高等法院花蓮分院刑事庭
                                    審判長法官  謝  志  揚
                                          法官  莊  謙  崇
                                          法官  賴  淳  良
右正本證明與原本無異。
如不服本判決，應於判決送達後十日內向本院提出上訴狀。其未述理由者，並應於
提出上訴狀後十日內向本院補提理由狀（須附繕本）。
                                        書記官  邱  廣  譽
中      華      民      國    九十二    年     元     月    二十四     日


司法院資訊處製作；財團法人民間司法改革基金會備份。
